【裁判字號】    98,易,512
【裁判日期】    980513
【裁判案由】    妨害家庭
【裁判全文】
臺灣臺中地方法院刑事判決               98年度易字第512號
公  訴  人  臺灣臺中地方法院檢察署檢察官
被      告  甲○○
選任辯護人  林開福律師
被      告  乙○○
上列被告因妨害家庭案件，經檢察官提起公訴（97年度偵字第23
937號）及函送併辦（98年度偵字第3968號），本院判決如下：
    主    文
甲○○犯通姦罪，處有期徒刑肆月，減為有期徒刑貳月，如易科
罰金，以新臺幣壹仟元折算壹日。
乙○○犯相姦罪，處有期徒刑肆月，減為有期徒刑貳月，如易科
罰金，以新臺幣壹仟元折算壹日。
    犯罪事實及理由
一、甲○○係有配偶之人，乙○○明知甲○○係有配偶之人，竟
    分別基於通姦及相姦之故意，於民國95年7 月間某日，在臺
    中市南屯區○○○街427 號，與乙○○發生性行為，乙○○
    因此受孕，於96年5月9日產下1女。嗣於97年8月25日，甲○○之妻丙○○因申請戶籍謄本，始發現甲○○於96年6 月23
    日認領其與張珮菁所生之女為次女，始悉上情，並於97年10
    月8日具狀向臺灣臺中地方法院檢察署提出告訴。
二、按現行刑事訴訟法為保障被告之反對詰問權，排除具有虛偽
    危險性之傳聞證據，以求實體真實之發見，於該法第159 條
    第1 項明定被告以外之人於審判外之言詞或書面陳述，除法
    律有規定者外，不得作為證據。而刑事訴訟法第159條之1至
    159條之4有傳聞法則之例外規定，且被告以外之人於審判外
    之陳述，雖不符前4 條之規定，而經當事人於審判程序同意
    作為證據，法院審酌該言詞陳述或書面陳述作成時之情況，
    認為適當者，亦得為證據；當事人、代理人或辯護人於法院
    調查證據時，知有第159條第1項不得為證據之情形，而未於
    言詞辯論終結前聲明異議者，視為有前項之同意，刑事訴訟
    法第159條之5定有明文。本件檢察官、被告、辯護人並未就
    被告以外之人於審判外之陳述有所爭執，且迄於言詞辯論終
    結前，均未主張有刑事訴訟法第159條第1項不得為證據之情
    形，是應認已同意作為證據，且經本院審酌後，認無不適當
    之情形，應認均有證據能力，合先敘明。
三、上開犯罪事實業據證人即告訴人丙○○於偵訊時結證明確，
    復有台中市南屯區戶政事務所97年10月24日中市南屯戶字第
    0970007025號函附之認領登記申請書、非婚生子女認領同意
    書、子女從姓約定書、戶籍謄本等影本、台中市北區戶政事
    務所98年4月6日中市北戶字第0980001874號函附之丙○○97
    年8 月25日申請戶籍謄本申請書影本等在卷可稽，並經被告
    甲○○、乙○○供承不諱，足徵被告2 人之自白與事實相符
    ，本件事證明確，被告2人之犯行堪以認定。
四、核被告甲○○所為，係犯刑法第239 條前段之通姦罪，被告
    乙○○所為，係犯刑法第239條後段之相姦罪。爰審酌被告2
    人均無不良素行，有臺灣高等法院被告前案紀錄表在卷可憑
    ，其等無視被告甲○○已存在之婚姻關係，放縱自我之感情
    及犯罪所生之危害，並衡酌被告2 人犯後坦承犯行，態度良
    好等一切情狀，分別量處如主文所示之刑，又被告2 人之犯
    罪時間在96年4 月24日以前，合於中華民國96年罪犯減刑條
    例第2條第1項第3 款之規定，爰依法減其刑期2分之1，並諭
    知易科罰金之折算標準。
五、函送併辦之98年度偵字第3968號案件，與起訴案件係事實上
    同一之案件，併此敘明。
六、依刑事訴訟法第299條第1項前段，刑法第239 條、第41條第
    1項，刑法施行法第1條之1，中華民國96年罪犯減刑條例第2
    條第1項第3款、第7條、第9條，判決如主文。
本案經檢察官李善植到庭執行職務
中    華    民    國    98    年     5    月    13    日
                  刑事第五庭  法  官  林慧英
以上正本證明與原本無異。
如不服本判決應於收受判決後10日內向本院提出上訴書狀，並應
敘述具體理由；其未敘述上訴理由者，應於上訴期間屆滿後20日
內向本院補提理由書（均須按他造當事人之人數附繕本）「切勿
逕送上級法院」。
                              書記官  廖碩薇
中    華    民    國    98    年     5    月    13    日
附錄論罪科刑法條
刑法第239條
有配偶而與人通姦者，處1年以下有期徒刑。其相姦者亦同。


司法院資訊處製作；財團法人民間司法改革基金會備份。
